【裁判字號】    89,簡上,748
【裁判日期】    901023
【裁判案由】    侵權行為損害賠償
【裁判全文】
臺灣臺北地方法院民事判決  八十九年度簡上字第七四八號
    上  訴  人  乙○○
    被上訴人    甲○○
右當事人間請求侵權行為損害賠償事件，上訴人對於中華民國八十八年五月二十一日
本院臺北簡易庭八十八年度北訴字第二號第一審判決提起上訴並為訴之擴張，本院判
決如左：
    主  文
上訴、擴張之訴及其假執行之聲請均駁回。
第二審及擴張之訴訴訟費用均由上訴人負擔。
    事  實
甲、上訴人方面：
壹、聲明：
一、原審判決不利於上訴人部分廢棄。
二、右廢棄部分，被上訴人應再給付上訴人新台幣（下同）肆拾肆萬捌仟伍佰元及自
    八十八年一月十六日起至清償日止，按年息百分之五計算之利息。
三、擴張聲明：甲○○應再給付壹拾陸萬柒仟肆佰拾伍元，其中陸萬壹仟玖佰柒拾
    伍元部分自八十八年一月十六日起至清償日止，按年息百分之五計算之利息；其
    中壹拾萬零伍仟肆佰陸拾元及自訴狀繕本送達翌日起至清償日止，按年息百分之
    五計算之利息。
四、上訴人願供擔保請准宣告假執行。
貳、陳述：除與原審判決書所載者相同茲予引用外，補稱：本件原審判令被上訴人應
    給付貳拾貳萬零陸佰元（上訴人誤為貳拾貳萬零捌佰元），駁回上訴人其餘之請
    求，實有不合：
一、醫療費部分：上訴人因面部受傷至麥茵茲診所治療，共支出伍仟元。又上訴人住
    院費中，自負額部分達萬捌仟伍佰貳拾伍元，健保給付有伍萬貳仟捌佰零壹元
    （此部分在原審未請求，於二審擴張請求），保險制度旨在保護被保險人，非為
    減輕損害事故加害人之責任，保險給付請求權之發生，係以定有支付保險費之保
    險契約為基礎，與因侵權行為所生之損害賠償請求權，並非出於同一之原因，後
    者之損害賠償請求權，殊不因受領前者之損害而喪失，前經最高法院六十八年台
    上字第四二號及七十八年台上字第一一七四號判例先例各在案，本件被上訴人就
    健保支付之部分仍應賠償予上訴人，原審駁回此部分請求，其判決有不適用上開
    判例之違背法令情事。上訴人於出院後仍繼續在台北醫學院附設醫院治療，其中
    自負額部分為仟伍佰陸拾元，健保給付部分為壹仟陸佰玖拾肆元，合計為伍仟
    貳佰伍拾肆元（此部分於原審未請求，於二審擴張請求）。
二、往返車資部分：
    １除原審認定之車資外，尚有上訴人於八十八年二月六日、八十八年二月二十三
      日、八十八年二月二十六日、八十八年三月二日、八十八年三月六日、八十八
      年三月十六日、八十八年三月十九日、八十八年三月二十四日、八十八年四月
      六日、八十八年四月十日前往麥茵茲診所就診計十次，每次伍佰元合計為伍仟
      元。
    ２上訴人於八十七年四月二十日、八十七年四月二十四日、八十七年五月一日、
      八十七年五月四日、八十七年五月十一日、八十七年六月二十四日、八十七年
      七月二十七日、八十七年七月二十九日至台北醫學院附設醫院及委託台北醫學
      院辦理之萬芳醫院就診多次，以每次伍佰元計，此部分計程車車資計肆仟伍佰
      元。
    ３上訴人自八十七年九月至十二月至台北醫學院附設醫院復健治療，此四個月期
      間有紀錄者達六十八次，其計程車車資亦認每次伍佰元計，共計萬肆仟元。
    ４上開三者合計為肆萬仟伍佰元，此部分原審未判令被上訴人給付。
三、喪失工作收入拾伍萬玖仟佰捌拾元部分：
    上訴人於本件侵權行為發生時原任職中華電信北區分公司，每月所得為貳萬伍仟
    陸佰柒拾元，雖為臨時雇員如不出事，應會繼續僱用。再查上訴人車禍發生後，
    因頸椎椎間盤突出，神經系統遭受嚴重壓迫及傷害，雙手至今仍為無力狀態，無
    法復原，除繼續於神經外科及復健科治療外，至今亦無法工作，且有台北醫學院
    附設醫院八十八年十月十二日院附醫歷字第○二七二號函、九十年三月二十六日
    校附醫歷字第○八三九號函，益證上訴人至八十八年十月十二日止仍處於不能工
    作之境地，嗣後因在醫院復健功能不佳，改由中醫方式復健，直至八十九年四月
    此疼痛、水腫現象方有改善，上訴人受限於經濟壓力，於稍現好轉後即尋得采花
    坊花卉有限公司店員工作迄今。為此請求上訴人自八十七年六月一日起十四個月
    因喪失工作能力所生財產之損失，每月貳萬伍仟陸佰柒拾元，合計為拾伍萬玖
    仟佰捌拾元（原審請求貳拾伍萬元，二審擴張為拾伍萬玖仟佰捌拾元），
    被上訴人依法自應給付予上訴人。
四、關於精神賠償金壹拾伍萬元部分：
    原審僅判令被上訴人應給付壹拾伍萬元而駁回原告其餘請求，然查本件侵權行為
    發生後，被上訴人身為警察，不但知法犯法，且毫無任何悔意，至今未賠償上訴
    人一分錢，上訴人受此傷害，已造成終身無法恢復之遺憾外，同時上訴人之神經
    系統因被上訴人之侵權行為，至今仍無法出力，亦無法工作。不知至何日方能恢
    復，亦不知何日能有工作所得，致精神上遭受極大之傷害，經濟上亦無法獨立自
    主，其因此所受之痛苦，實非筆墨所能形容，原告僅判令被上訴人此部分應給付
    十五萬元，實屬過低，上訴人難以甘服，為此請求被上訴人就此部分之慰撫金再
    給付十五萬元。上訴人為高商畢業，曾在建設公司工作。
五、綜上合計，被上訴人除原判決外，尚應給付上訴人計陸拾壹萬伍仟玖佰拾伍元
    。
六、上訴人車速在限速之內，他是女孩子，因當時狀況很亂，且有昏迷一段期間，上
    訴人沒有不動產，資力不好沒有率麼財產，被上訴人實際是酒後駕駛，但因他是
    警察沒有作酒測。台北市政府警察局交通事故現場談話紀錄表內，上訴人自稱當
    時車速四十五公里，該筆錄製作時，上訴人於八十七年三月十六日仍在醫院住院
    中，上訴人對當時製作筆錄情形，前於臺灣臺北地方法院檢察署曾表示：當時我
    人在昏沈中，眾人在講什麼我不太清楚，只知道有人叫我簽字，我當時人非常不
    舒服，只想趕快在紙上劃押，早點休息等語，顯見上開筆錄所載車速四十五公里
    云云，是否確為上訴人意識清楚下所為正病之陳述，實有疑義，不能僅憑上註人
    此項不確定是否真實陳述而為不利上訴人之認定。再上訴人此項在訴訟外所為陳
    述，非訴訟上之自認，應無訴訟上自認效力之適用。又時速四十五公里與時速四
    十公里僅相差五公里，如當時正確時速為四十公里，稱約四十五公里亦無錯誤，
    今上訴人既否認當時確有行車四十五公里之事實，依舉證責任分配被上訴人應對
    上訴人有超速事實負舉證責任。縱認上訴人當時時速為四十五公里，與四十公里
    僅相差五公里，為可容許不受處罰之之車速範圍內，縱有過失，其程度亦極輕微
    。
、證據：援用原審之立證方法外，並提出台北醫學院附設醫院醫療費用收據影本、
    萬芳醫院收據、麥茵茲診所收據、台北醫學院附設醫院復健治療卡影本、扣繳憑
    單影張、診斷證明影本、計程車收據、資格證明書影本、戶口名簿影本、在職證
    明書、公司基本資料查詢。
乙、被上訴人方面：
    被上訴人未於言詞辯論期日到場，亦未提出書狀作何聲明，惟其前於準備程序略
    述：對麥茵茲診所醫療費用部分，只是外傷為何需治療那麼多次，曾去看過上訴
    人，臉上沒有縫的跡象。
丙、本院依職權調閱本院八十八年度交易字第四九六號刑事卷宗、臺灣臺北地方法院
    檢察署八十七年度偵字第一四二五四號偵查卷宗、謝宜榛八十三年度至八十七年
    度綜合所得稅結算申報書、八十八年度執字第八八四號執行卷宗及函詢臺北醫學
    院附設醫院、臺北市計程車駕駛員職業工會、麥茵茲診所。
    理  由
甲、程序方面：
壹、訴之變更、追加或提起反訴，非經他造同意，不得為之。但第二百五十五條第一
    項第二款至第六款情形，不在此限。又訴狀送達後，原告不得將原訴變更或追加
    他訴。但請求之基礎事實同一者或擴張或減縮應受判決事項之聲明者，不在此限
    ，民事訴訟法第四百四十六條第一項、第二百五十五條第一項第二、三款分別定
    有明文，又此規定為簡易上訴程序所準用，此觀之民事訴訟法第四百三十六條之
    一第三項、四百六十三條規定自明。本件上訴人於原審起訴請求柒拾萬壹仟貳
    佰柒拾伍元及其中萬捌仟伍佰貳拾伍元部分自八十七年四月九日起至清償日止
    ，其餘自起訴狀繕本送達被告之日起至清償日止，均按年息百分之五計算之利息
    ，嗣於上訴後增加醫藥費伍萬捌仟零伍拾伍元（健保給付部分伍萬貳仟捌佰零壹
    元及繼續治療之醫藥費伍仟貳佰伍拾肆元）、工作損失壹拾萬零玖仟佰捌拾元
    ，合計壹拾陸萬柒仟肆佰拾伍元，此部分與上訴人原審請求部分之基礎事實均
    係兩造間八十七年三月十一日車禍事故之侵權行為事實，依前開說明，應予准許
    ，附此敘明。
貳、本件被上訴人，未於言詞辯論期日到場，核無民事訴訟法第三百八十五條所列各
    款之情形，爰依上訴人聲請，由其一造辯論而為判決。
乙、實體方面：
壹、上訴人起訴主張被上訴人於八十七年三月十一日，駕駛車號Ｆ３－五○二○號自
    用小客車（未懸掛車牌）沿台北市○○路由東向西方向行駛，途經松智路口，應
    注意前方車前狀況及轉彎車輛應讓直行車先行，且依當時情形又無不能注意之情
    形，乃竟疏於注意，貿然左轉松智路口，適上訴人駕駛ＡＩＴ－一一七號機車，
    沿信義路由西向東行駛直行通過前開路口相撞發生車禍，致上訴人受有頭部外傷
    併腦挫傷，面部多處擦裂傷，左手腕部撓骨骨折等傷害，依侵權行為之法律關係
    請求被上訴人賠償其損害，被上訴人對上開事實不爭執，在原審以：精神慰金過
    高、喪失工作收入過高、計程車每次來回五百元過高等語置辯。
貳、查：被上訴人上開侵權行為事實，為兩造所不爭執，且經原告於台北市政府警察
    局交通大隊事故肇因初步分析研判表、臺灣臺北地方法院檢察署檢察官起訴書（
    八十七年度偵字第一四二五四號）及診斷證明書等件為證，復經本院調閱臺灣臺
    北地方法院檢察署八十七年度偵字第一四二五四號偵查卷宗、本院八十七年度交
    易字第四九六號刑事卷宗查核屬實，自堪信為實在。
、被上訴人之過失行為既予認定，茲分別就上訴人之請求分敘如下：
一、醫療費部分：
（一）上訴部分：上訴人主張因面部受傷至麥茵茲診所治療共支出伍仟元等語，查此
      部分雖有上訴人所提出之麥茵茲診所收據為憑，且依麥茵茲診所提記錄單確有
      上訴人十二次門診之記錄，然依其上之記錄其十二次門診各打點滴一瓶，其餘
      就上訴人究有作何治療則付之闕如，而上訴人就此於門診時各打點滴一瓶之治
      療與其所稱因本件事故致需治療面部究有何因果關係亦未舉證以實其說，是上
      訴人此部分之主張尚難認為可採。
（二）擴張請求部分：本件上訴人主張其因此次事故之住院費自負額部分為萬捌仟
      伍佰貳拾伍元，健保給付部分為伍萬貳仟捌佰零壹元，另其於出院後繼續治療
      ，其中自負額部分為仟伍佰陸拾元，健保給付部分為壹仟陸佰玖拾肆元，其
      住院費中之健保給付及門診醫藥費自負額及健保給付部分合計為伍萬捌仟零伍
      拾伍元等情，有上訴人所提出之醫療費用收據可憑，自堪信為實在。然按保險
      對象因汽車交通事故，經本保險提供醫療者，本保險之保險人，得向強制汽車
      責任保險之保險人代位請求該項給付，為全民健康保險法第八十二條所明定，
      全民健康保險雖係就被保險人之人身疾病、傷害或生育事故時給予醫療為其內
      容之人身保險，惟其目的仍重在補償被保險人因醫療健保服務所生之費用，即
      填補被保險人之具體損害，故為免被保險人因疾病或傷害而獲致醫療服務，復
      得就全民健保已給付之內容請求賠償，獲取雙重利益，故有此規定之立法，而
      予保險人代位請求之權利。本件上訴人上開醫療費用中，除原審已准許者外，
      其自負額僅仟伍佰陸拾元，其餘健保給付部分既已由健保局支付，依前開說
      明，即不得請求，則上訴人請求該仟伍佰陸拾元醫藥費自屬有據，其餘請求
      則無理由。
二、往返車資部分：
（一）上訴人主張其十次前往麥茲因診所診療，每次伍佰元計程車車資，共計伍仟元
      ：惟依前所述，上訴人就其前往麥茵茲診所診療是否係治療本件侵權行為所造
      成傷害既無法證明，則其前往麥茵茲診所之車資之請求即不應准許。
（二）查經函詢臺北醫學院附設醫院就上訴人其因此侵權行為所受傷害何時痊癒，經
      該醫院以八十八年八月十九日院附醫歷字第八一號函及查詢意見會簽表回覆：
      上訴人左手腕部撓骨骨折應於車禍後三至四個月骨質已癒合等語，是如要求骨
      折病患搭乘公車確有不便，則自八十七年三月十一日受傷時起至八十七年七月
      十日間四個月內搭乘計程車車資之請求應予准許，過此期間上訴人骨折既經癒
      合，其搭乘計程車非屬必要，又經函查台北市計程車駕駛員職業公會關於上訴
      人住處至上訴人所主張之醫院費用各為：至台北醫學院附設醫院單程車資為貳
      佰伍拾元，至萬芳醫院單程車資為佰元，是依上訴人所提出之收據，其中：
    １八十七年四月二十日至北醫：貳佰伍拾元。
    ２八十七年四月二十四日至北醫：貳佰伍拾元。
    ３八十七年四月二十七日至北醫：貳佰伍拾元。
    ４八十七年五月一日至萬芳醫院：佰元。
    ５八十七年五月四日至北醫：貳佰伍拾元。
    ６八十七年五月十一日至北醫：貳佰伍拾元。
    ７八十七年六月二十四日至北醫：貳佰伍拾元。
      上開路程之計程車車資單程合計：壹仟捌佰元，雙程為仟陸佰元，是上訴人
      請求被上訴人給付此部分車資為有理由，其餘請求應予駁回。
三、喪失工作損失：上訴人請求自八十七年六月一日起至提出上訴狀止，計十六個月
    ，每月貳萬伍仟陸佰柒拾元，合計拾伍萬玖仟佰捌拾元，經查：上訴人左手
    腕部撓骨骨折應於車禍後三至四個月骨質已癒合等情，業經函詢臺北醫學院附設
    醫院已如前述，又依中華電信股份有限公司臺灣北區電信分公司函，上訴人係自
    八十六年十二月二十二日起至八十七年五月二十一日止受僱該公司行銷處東區服
    務中心，為定期約僱差，於八十七年三月十一日上午八時二十五分發生車禍受傷
    ，受僱期間每日工資為八百五十元，車禍請假期間（自八十七年三月十一日起至
    八十七年五月二十一日止除核給公假療傷外，並續發給原日支工資至八十七年五
    月二十一日離職之日止，該公司因配合行動電話門號開放清理待裝案件而定期僱
    用上訴人，僱用期間五個月，八十七年五月二十一日約滿予解僱等情，有該公司
    八十八年八月二十三日北人二字第88A3001015號函可查，則就上訴人骨折癒合期
    間即八十七年三月十一日至八十七年七月十日止之四個月期間，應認其情況無法
    工作，則上訴人主張因此事故致有自八十七年六月一日起至八十七年七月十日止
    ，每日日薪捌佰伍拾元計萬肆仟元薪資損失，為有理由。另上訴人主張因頸椎
    椎間盤突出、神經系統遭嚴重壓迫及傷害，雙手至今仍為無力狀態，無法復原，
    至今無法工作等語，經函查臺北醫學院附設醫院以八十八年十月十二日院附醫歷
    字第○二七二號函及查詢意見會簽表表示：上訴人左手腕部骨折影響手腕上下彎
    曲，因疼痛及局部水腫無法出力及荷重，無法從事出力荷重之工作；另該院於八
    十八年八月十九日院附醫歷字第○○八一號函覆：頸椎椎間盤突出症有可能因車
    禍同時造成，唯症狀漸於日後出現．．．不至影響勞動能力，左手腕部撓骨骨折
    應於三至四月骨質已癒合，但影響其手腕部上、下彎曲活動，造成疼痛，並時常
    引起手腕部水腫造成不便，最重影響勞動能力等情；另經本院函詢該院以：又上
    訴人手腕骨折癒合之撓骨部分，經常有水腫現象，任何手腕部動作，均可引起疼
    痛，不能出力，故凡需手腕部出力之動作功能均受影響，此種現象一般均為長期
    ，幾乎不見完全回復，又病人最後一次回院複診為八十八年六月四日於復健科門
    診，此日期後未見回診記錄等情，亦固有該院九十年三月二十六日校附醫歷字第
    ○八三九號函及意見會簽表可查，惟本件上訴人自承：．．都是作會計工作，用
    電腦來作會計．．．花店是綁花束及會計的工作，．．．都是用電腦來做會計工
    作，沒有作其他類型的工作等語，其工作性質並非負重之工作，且上訴人自八十
    九年四月五日起在采花坊花卉股份有限公司任職，月薪有二萬四千元，是上訴人
    手腕動作雖有此現象，然就上訴人工作性質及現在工作情形觀之，其影響上訴人
    工作能力尚屬有限，是上訴人請求自八十七年七月十一日起至八十八年九月三十
    一日止之工作損失不應准許（本件上訴人原審請求貳拾伍萬元工作損失，經原審
    判決此部分全部敗訴，上訴人就貳拾伍萬元上訴，另壹拾萬零玖仟佰捌拾元逾
    其原審請求部分應屬擴張之訴範圍）。
四、精神賠償：上訴人除原審已准許之壹拾伍萬元慰撫金外，請求再給付壹拾伍萬元
    。本件衡量上訴人受有頭部、腦部受傷，面部多處受傷及腕部撓骨骨折等傷害之
    痛苦，及上訴人之係靜修高職畢業之學歷、現為花卉公司職員、收入狀況等，上
    訴人為五十八年出生之女性，受傷時方二十九歲，正當年輕，臉部受傷及兩手長
    短差距五公分（此業經檢察官當庭勘驗，參照臺灣臺北地方法院檢察署八十七年
    度偵字第一四二五四號偵查卷宗第十七頁背面）對之影響應屬甚大，而被上訴人
    亦均迴避不予處理，上訴人至今未受任何補償，而被上訴人係現職警察（臺灣臺
    北地方法院檢察署八十八年度執字第八八四號執行卷宗參照）等情，應認除原審
    壹拾伍萬元，酌情再予伍萬元慰撫金，應屬合理。
五、又損害之發生或擴大，被害人與有過失者，法院得減輕賠償金額或免除之，民法
    第二百十七條第一項定有明文，查：本件車禍之發生，被上訴人雖有未注意前方
    車前狀況及轉彎車輛應讓直行車先行之過失，然依臺北市政府警察局交通警察大
    隊交通事故研判表認上訴人亦有超速行駛，且上訴人於八十七年三月十六日經詢
    及當時車速時，答稱其時速為四十五公里，各有本院八十七年度交易字第四九六
    號刑事卷宗卷附交通事故研判表及交通事故現場談話紀錄足佐，上訴人雖另辯稱
    該筆錄製作時當時仍在醫院住院中，並提出偵查筆錄稱「當時我人在昏沈中，眾
    人在講什麼我不太清楚，只知道有人叫我簽字，我當時人非常不舒服，只想趕快
    在紙上劃押，早點休息」，主張非在意識清楚下所為陳述等語，惟上訴人就當時
    行車路線、車禍發生過程、有戴安全帽，撞擊時人飛出去，安全帽脫、對方車速
    很快等情均有清楚之描述，是依其既能清楚描述上開情形，應認其作上開筆錄時
    意識應屬清楚之狀態，上訴人上開辯解尚無足採。按在市區道路時速不得超過四
    十公里，道路交通安全規則第九十三條第一項定有明文，上訴人在台北市○○路
    之市區道路以四十五公里時速行駛，依上開規定，已然屬超速行駛。再上訴人於
    上開交通事故現場談話紀錄表訪談時稱：．．．我見狀要避已來不及，該自小客
    車右後車身與我車前車頭撞擊而肇車等語，核與被上訴人於刑事庭審理時辯稱上
    訴人撞到其自用小客車車尾一節相符，且有被上訴人於刑事庭審理時所提出之照
    片一張可參（本院八十七年度交易字第的九六號刑事卷宗第二十一頁參照），又
    依事後所繪製之事故現場圖，上訴人係騎乘機車在外側車道行駛，該現場圖亦經
    上訴人簽名蓋指印無訛，自足認車禍發生時上訴人確係騎乘機車在道路外側車道
    時撞擊被上訴人自用小客車右後車身之事實，依其當時之情形，被上訴人係駕駛
    自用小客車左轉，上訴人係騎車以四十五公里車速直行，若上訴人有注意前方車
    況，僅係因被上訴人貿然左轉致發生車禍，則上訴人所撞擊應係被上訴人前方或
    車身中段，惟本件上訴人係撞擊被上訴人自用小客車後車身，是上訴人經過該路
    口前，被上訴人應有部分車身業已左轉通過路口，上訴人卻仍騎車撞上被上訴人
    之自用小客車，足認上訴人亦有未能注意車前狀況之過失。至於上訴人主張被上
    訴人係酒後駕駛，然就此部分既未舉證以實其說，自難認其主張為實在。本件上
    訴人既有上開超速及未注意車前狀況之過失，則依前開說明，其損害之發生與擴
    大，上訴人亦屬與有過失。本件斟酌兩造過失之情形，認應減輕被上訴人責任百
    分之四十。
六、本件原審所准許之金額分別為醫療費部分肆萬伍仟陸佰元，往返車資部分為柒仟
    元，精神賠償部分為壹拾伍萬元，合計為貳拾貳萬零陸佰元，惟就上訴人與有過
    失部分則未予減輕被上訴人賠償金額，於法自有未合。經核除原審所准許貳拾貳
    萬零陸佰元外，另上訴部分，尚有車資仟陸佰元、工作損失萬肆仟元及伍萬
    元慰撫金之損失，擴張部分，其繼續治療之醫療費仟伍佰陸拾元，合計上訴人
    因本件侵權行為合計有拾壹萬壹仟柒佰陸拾元之損失，然上訴人既屬與有過失
    ，依前述減輕被上訴人百分之四十責任後，上訴人請求被上訴人給付壹拾捌萬柒
    仟零伍拾陸元為有理由，原審准許貳拾貳萬零陸佰元，已逾此額數，原判決雖有
    可議，惟所准許之金額已逾其原應得請求之範圍，就該上訴部分，與上訴人應受
    駁回裁判之結果初無二致，仍應認本件上訴為無理由。另就上訴人擴張之訴部分
    ，經與前開上訴部分合計並經就上訴人與過失部分減輕被上訴人責任後，在原審
    所准許之額數既已超過其所得請求之額數，則上訴人就擴張之訴部分之請求即無
    理由亦應予駁回。
七、本件上訴人因上訴所得利益，未逾民事訴訟法第四百六十六條第一項規定，則本
    件判決後即已確定，上訴人聲請供擔保宣告假執行即無必要，自應併予駁回。
據上論結，本件上訴為無理由，其擴張之訴為無理由，依民事訴訟法第四百三十六條
之一第三項、第四百四十九條第二項、第七十八條、第四百六十三條、第三百八十五
條第一項前段，判決如主文。
中      華      民      國      九十    年      十      月    二十三    日
                                  民事第四庭審判長法官  謝明珠
                                                  法官  黃柄縉
                                                  法官  蔡政哲
右為正本係照原本作成
本件不得上訴。
中      華      民      國      九十    年      十      月    二十五    日
                                            法院書記官  官碧玲


司法院資訊處製作；財團法人民間司法改革基金會備份。
